臺灣板橋地方法院刑事判決　　　　　　　96年度訴緝字第20號
公　訴　人　臺灣板橋地方法院檢察署檢察官
被　　　告　甲○○
上列被告因違反毒品危害防制條例案件，經檢察官提起公訴（95
年度毒偵字第1274、1999號）及移送併案審理（95年度毒偵字第
6162號），本院判決如下：
    主  文
甲○○連續施用第一級毒品，累犯，處有期徒刑壹年。扣案之第
一級毒品海洛因壹包（淨重零點零壹公克）沒收銷燬之，扣案之
分裝袋拾陸只、葡萄糖粉壹包及注射針筒肆支均沒收。
    事  實
一、甲○○前於民國（下同）90、92年間，因違反毒品危害防制
    條例、竊盜案件，先後經本院、臺灣桃園地方法院、臺灣臺
    北地方法院判處有期徒刑6 月、3 月、7 月確定（按上開有
    期徒刑3 月、7 月，後經裁定定其應執行有期徒刑9 月），
    合併自92年10月20日起算執行，於93年12月3 日假釋付保護
    管束，至93年12月12日期滿，其假釋未經撤銷，未經執行之
    刑，以已執行論；又前於87年間，因施用毒品案件，經臺灣
    臺中地方法院檢察署檢察官聲請臺灣臺中地方法院裁定送觀
    察、勒戒，自87年9 月16日起算，已無繼續施用毒品之傾向
    ，於87年10月7 日出所，並經臺灣臺中地方法院檢察署檢察
    官於87年10月12日以87年度偵字第20195 號處分不起訴，復
    於90年間，因施用毒品案件，經臺灣板橋地方法院檢察署檢
    察官聲請本院裁定送觀察、勒戒，惟有繼續施用毒品之傾向
    ，再經臺灣板橋地方法院檢察署檢察官聲請本院裁定送強制
    戒治（按上開同一犯行，另經檢察官提起公訴，經本院判處
    有期徒刑6 月確定），於91年5 月1 日停止戒治付保護管束
    出所，後經撤銷停止戒治，再自92年4 月7 日起算，於92年
    10 月19 日執行完畢，竟仍不知悛悔，復基於施用第一級毒
    品海洛因（下稱海洛因）之概括犯意，自94年5 月間起至95
    年3 月3 日止，先後在台北縣樹林市○○街36巷5 號5 樓、
    台北縣中和市○○路186 號2 樓及其他台灣地區某不詳地點
    ，三犯以上施用海洛因多次。嗣先於95年1 月25日19時25分
    許，經警在台北縣樹林市○○街36巷5 號5 樓內查獲上情，
    並扣得甲○○所有之分裝袋16只、海洛因乙包（淨重0.01
    公克）、葡萄糖粉乙包、注射針筒4 支；復於95年2 月23日
    1 時30分許，經警在台北市政府警察局文山第一分局內採尿
    送驗查獲上情；再於95年3 月4 日10時45分許，經警在台北
    縣永和市○○路224 巷內查獲上情，並扣得甲○○所有之注
    射針筒乙支。
二、案經台北市政府警察局文山第二分局、台北縣政府警察局永
    和分局報請臺灣板橋地方法院檢察署檢察官偵查起訴及移送
    併案審理。
        理  由
一、上開事實業據被告甲○○於本院審理時坦承不諱，且自先後
    3 次於上開時地遭警查獲後所採取之尿液各乙瓶，經送請台
    灣檢驗科技股份有限公司鑑定之結果，均確係呈鴉片類陽性
    反應，此有該公司所出具95年2 月22日、3 月15日、3 月23
    日濫用藥物尿液檢驗報告各乙紙，在卷可稽，且扣案之上開
    海洛因乙包，經送請法務部調查局鑑定之結果，亦確係含有
    海洛因成分，此亦有該局95年4 月20日調科壹字第06001159
    4 號鑑定通知書乙紙可憑，足堪認定，復有扣案之上開分裝
    袋16只、葡萄糖粉乙包及注射針筒4 支可佐，足堪認定。又
    被告前於87年間，因施用毒品案件，經臺灣臺中地方法院檢
    察署檢察官聲請臺灣臺中地方法院裁定送觀察、勒戒，自87
    年9 月16日起算，已無繼續施用毒品之傾向，於87年10月7
    日出所，並經臺灣臺中地方法院檢察署檢察官於87年10月12
    日以87年度偵字第20195 號處分不起訴，復於90年間，因施
    用毒品案件，經臺灣板橋地方法院檢察署檢察官聲請本院裁
    定送觀察、勒戒，惟有繼續施用毒品之傾向，再經臺灣板橋
    地方法院檢察署檢察官聲請本院裁定送強制戒治（按上開同
    一犯行，另經檢察官提起公訴，經本院判處有期徒刑6 月確
    定），於91年5 月1 日停止戒治付保護管束出所，後經撤銷
    停止戒治，再自92年4 月7 日起算，於92年10月19日執行完
    畢等情，業據被告於本院審理時供承屬實，並有被告之臺灣
    高等法院被告前案紀錄表乙份可佐，亦堪認定。被告上開施
    用海洛因多次之犯行已臻明確，應予依法論科。
二、核被告所為，係犯毒品危害防制條例第10條第1 項之施用第
    一級毒品罪。按被告上開移送併案審理部分犯行，雖未經公
    證人對之一併提起公訴在案，惟因被告此部分犯行與公訴人
    原起訴之犯行間，有修正前刑法第56條連續犯之裁判上一罪
    關係，依刑事訴訟法267 條之規定，應併為公訴人原起訴之
    效力所及，本院自得併予審理；又被告上開犯罪後，刑法第
    56條有關連續犯之規定，業於94年2 月2 日經修正公布，並
    自95年7 月1 日起生效施行，經本院比較修正前後之規定，
    以修正前之規定，為有利於被告，應依修正前刑法第56條之
    規定處斷，合先敘明。被告先後持有上開海洛因之低度行為
    ，均為其先後持以施用上開海洛因之高度行為所吸收，不另
    論擬。被告先後多次施用海洛因之行為，其時間緊接，所犯
    構成要件相同，顯係基於同一之概括犯意所為，為連續犯，
    應依修正前刑法第56條之規定，論以一罪，並加重其刑。又
    被告前於90、92年間，因違反毒品危害防制條例、竊盜案件
    ，先後經本院、臺灣桃園地方法院、臺灣臺北地方法院判處
    有期徒刑6 月、3 月、7 月確定（按上開有期徒刑3 月、7
    月，後經裁定定其應執行有期徒刑9 月），合併自92年10月
    20日起算執行，於93年12月3 日假釋付保護管束，至93年12
    月12日期滿，其假釋未經撤銷，未經執行之刑，以已執行論
    ，此有被告之臺灣高等法院被告前案紀錄表乙份可佐，其復
    於5 年內，故意再犯有期徒刑以上之本罪，為累犯，應依刑
    法第47條第1 項之規定，加重其刑，並依法遞加重之。爰審
    酌被告前曾受有期徒刑之執行完畢，並曾因施用毒品，經本
    院先後裁定送觀察、勒戒，已無繼續施用毒品之傾向，經臺
    灣臺中地方法院檢察署檢察官處分不起訴在案，竟仍不知悛
    悔，復於上開時地三犯以上先後施用海洛因多次，不僅損及
    其個人健康，亦危害社會之安全及被告犯罪後之態度等一切
    情狀，量處如主文所示之刑，以資儆懲。
三、扣案之上開海洛因乙包（淨重0.01公克），為被告所有之物
    ，業據被告供承在卷，應依毒品危害防制條例第18條第1項
    前段之規定，宣告沒收銷燬之。另扣案之上開分裝袋16只、
    、葡萄糖粉乙包及注射針筒4 支，則均為被告所有供上開犯
    罪所用之物，亦據被告供承在卷，應依修正前刑法第38條第
    1 項第2 款之規定，均宣告沒收之。
據上論斷，應依刑事訴訟法第299 條第1 項前段，毒品危害防制
條例第10條第1 項、第18條第1 項前段，刑法第2 條第1 項前段
、第11條前段、修正前第56條、第47條第1 項、修正前第38條第
1 項第2 款，判決如主文。
本案經檢察官楊展庚到庭執行職務。
中    華    民    國    96    年    1     月    30    日
                刑事第十三庭  法  官  林 晏 鵬
上列正本證明與原本無異。
如不服本判決，應於送達後十日內向本院提出上訴狀
                              書記官  陳 映 孜
中　　華　　民　　國　　96　　年　　1 　　月　　30　　日
附錄法條：毒品危害防制條例第10條
毒品危害防制條例第10條
施用第一級毒品者，處 6 月以上 5 年以下有期徒刑。
施用第二級毒品者，處 3 年以下有期徒刑。
